# 代收代付这样操作有没有什么问题，谢谢大家！

提问人：cr999 时间：2011-04-08 11:27:33
某外资A公司和其在美国的关联公司B, A公司的业务员的工资 一半由A公司承担， 另一半由 B公司承担， A公司先垫付全部，随后由B公司 汇入A公司，不知道这样操作有没有什么风险，比如税务上等等。谢谢回复！

回答人：chenyiwei
税务上：所得税前只能扣除由A公司实际负担的部分。B公司汇入的资金，需关注以什么名义汇入，有可能存在应缴纳营业税的税务风险。 外汇方面：这是比较大的问题，因为这种行为涉嫌套汇，可能会被外汇主管机关按《外汇管理条例》等相关规定给予行政处罚。

回答人：chenyiwei
建议A、B两个公司之间签订代理服务协议，A公司根据服务协议的约定向B公司收取服务费，A公司人员的工资完全由A公司自己负担。这样虽然不能规避营业税，但外汇的合规性风险基本消除。 请有这方面实务操作经验的网友谈谈看法，谢谢。